臺灣臺南地方法院刑事判決　　　　　　　 96年度訴字第749號
公　訴　人　臺灣臺南地方法院檢察署檢察官
被　　　告　乙○○
　　　　　　　　　（現另案於臺灣臺南監獄臺南分監執行中）
上列被告因違反毒品危害防制條例案件，經檢察官提起公訴（九
十六年度營毒偵字第二一四號），於準備程序就犯罪事實全部為
有罪之陳述，本院合議庭裁定本案由受命法官獨任行簡式審判程
序，並判決如下：
    主  文
乙○○施用第一級毒品，累犯，處有期徒刑拾月。
    事  實
一、乙○○前於民國（下同）九十年、九十一年間，先後因違反
    毒品危害防制條例案件，經本院以九十年度訴字第七０二號
    判決應執行有期徒刑一年六月確定，以及臺灣高等法院臺南
    分院以九十一年度上訴字第一二一五號判決判處有期徒刑一
    年八月，上訴後經最高法院以九十二年度臺上字第六一六號
    判決駁回上訴確定，兩案接續執行，於九十四年十月十八日
    縮短刑期假釋出監並付保護管束，甫於九十五年一月七日保
    護管束期滿，以執行完畢論。
二、其曾於九十年間，因違反毒品危害防制條例案件，經本院以
    九十年度毒聲字第一一一四號裁定令入戒治處所施以強制戒
    治，後於九十一年三月二十二日因裁定停止戒治出所，所餘
    期間並付保護管束，惟因於保護管束期間違反應遵守事項情
    節重大，復經本院以九十一年度毒聲字第一一九六號裁定撤
    銷停止戒治，令入戒治處所施以強制戒治，於九十二年二月
    八日執行完畢釋放。
三、詎猶不知戒除毒癮，於上開強制戒治執行完畢釋放後五年內
    ，明知海洛因係毒品危害防制條例第二條第二項第一款所明
    定之第一級毒品，不得持有及施用，竟基於施用第一級毒品
    海洛因之犯意，於九十六年四月三日下午五時許，在臺南縣
    將軍鄉長沙村內之海邊某處，以注射方式施用第一級毒品海
    洛因一次。嗣於同日晚間八時三十分許，為警前往其位於臺
    南縣將軍鄉平沙村長沙二之三號住處查緝刑案時，經其同意
    採集尿液送驗呈嗎啡陽性反應而查獲上情。
四、案經臺南縣警察局學甲分局報告臺灣臺南地方法院檢察署檢
    察官偵查起訴。
    理  由
一、本件被告乙○○所犯為死刑、無期徒刑、最輕本刑為三年以
    上有期徒刑以外之罪，亦非屬高等法院管轄之第一審案件，
    其於準備程序進行中，先就被訴事實為有罪之陳述，經法官
    告知簡式審判程序之旨，並聽取檢察官之意見後，依刑事訴
    訟法第二百七十三條之一第一項、第二百七十三條之二等規
    定，裁定由受命法官獨任進行簡式審判程序，且不受同法關
    於證據能力認定及調查方式之限制，合先敘明。
二、上開事實，有下列事證可資證明：
  (一)被告乙○○於警偵訊及本院審理時對前開犯罪事實均坦承不
    諱。
  (二)又查，被告於九十六年四月三日晚間九時二十四分許，為警
    經其同意採集尿液送驗，經以酵素免疫分析法（EIA）進行
    篩檢，再以氣相層析質譜儀（GC/MS）確認結果，確呈嗎啡
    陽性反應，此有臺南縣警察局學甲分局採集尿液姓名對照表
    、長榮大學九十六年四月二十三日出具之確認報告各一份在
    卷可稽。按海洛因係由嗎啡經化學合成而製得，經注射進入
    人體後，因代謝而分解又生成嗎啡，因此施打海洛因後，由
    尿液檢驗結果仍為嗎啡反應，核屬科學上正常合理現象，併
    此敘明。綜上各情相互勾稽，足證被告確有施用第一級毒品
    海洛因之事實，因此，被告前開自白核與事實相符，本件事
    證已臻明確，被告犯行洵堪認定。
三、論罪科刑
  (一)按觀察、勒戒或強制戒治執行完畢後，五年以內再犯毒品危
    害防制條例第十條之罪者，檢察官應依法追訴，同條例第二
    十三條第二項定有明文。查被告有犯罪事實欄第二項所載強
    制戒治執行完畢之紀錄，此有臺灣高等法院被告前案紀錄表
    及臺灣臺南地方法院檢察署刑案資料查註紀錄表各一件在卷
    可憑，其於強制戒治執行完畢後五年內再犯本件施用第一級
    毒品海洛因之罪，揆之上述規定，即應依法追訴、審理。
  (二)次按海洛因係毒品危害防制條例第二條第二項第一款所明定
    之第一級毒品，禁止非法持有及施用，是以，核被告前開所
    為，係犯毒品危害防制條例第十條第一項之施用第一級毒品
    罪。其持有第一級毒品海洛因之低度行為，為進而施用之高
    度行為所吸收，不另論罪。
  (三)查被告乙○○有犯罪事實欄第一項所載之前科一節，亦有前
    開臺灣臺南地方法院檢察署刑案資料查註紀錄表及臺灣高等
    法院被告前案紀錄表各一份在卷可按，其受有期徒刑執行完
    畢後五年內故意再犯本件有期徒刑以上之罪，為累犯，應依
    刑法第四十七條第一項之規定加重其刑。
  (四)爰審酌被告曾因施用毒品經送強制戒治釋放出所後，復於九
    十五年間，因施用第一級毒品海洛因而違反毒品危害防制條
    例之案件，甫經本院以九十五年度訴字第八二一號判決判處
    有期徒刑一年四月，上訴後經臺灣高等法院臺南分院於九十
    五年十月三十一日以九十五年度上訴字第九二七號判決駁回
    上訴確定，猶不思戒絕革除惡習而再犯本案，顯見被告未因
    強制戒治處分以及前案偵審程序及論罪科刑，而記取教訓，
    已屬不該，第念被告施用毒品之犯行，在性質上乃屬自我戕
    害身心健康之行為，暨其犯罪次數僅有一次、所生危害、犯
    後坦承犯行態度良好等一切情狀，爰量處如主文所示之刑，
    以資懲戒。
據上論斷，應依刑事訴訟法第二百七十三條之一第一項、第二百
九十九條第一項前段，毒品危害防制條例第十條第一項，刑法第
十一條前段、第四十七條第一項，判決如主文。
本案經檢察官甲○到庭執行職務。
中　　華　　民　　國　　96　　年　　6 　　月　　28　　日
                  刑事第四庭   法  官  黃欣怡
以上正本證明與原本無異
如不服本判決應於送達十日內向本院提出上訴
                               書記官  陳怡吟
中　　華　　民　　國　　96　　年　　6 　　月　　28　　日
附錄本案論罪科刑條文：
毒品危害防制條例第10條
施用第一級毒品者，處 6 月以上 5 年以下有期徒刑。
施用第二級毒品者，處 3 年以下有期徒刑。
